【裁判字號】    97,台抗,557
【裁判日期】    970723
【裁判案由】    妨害自由等罪駁回聲請具保停止羈押
【裁判全文】
最高法院刑事裁定              九十七年度台抗字第五五七號
抗  告  人  甲○○
上列抗告人因妨害自由等罪案件，不服台灣高等法院中華民國九
十七年六月十三日駁回聲請具保停止羈押之裁定（九十七年度助
字第七號），提起抗告，本院裁定如下：
    主  文
抗告駁回。
    理  由
本件抗告人甲○○因妨害自由等罪（原審法院九十六年度矚上訴
字第一二號）案件，前經原審法院訊問後，認其涉犯刑法第二百
九十六條之一第一項、第四項、第二百十六條、第二百十五條、
第二百十四條等罪，犯罪嫌疑重大，且所犯刑法第二百九十六條
之一第一項之罪，其最輕本刑為五年以上有期徒刑之罪，非予羈
押，顯難進行審判，而有羈押之必要，依刑事訴訟法第一百零一
條第一項第三款規定，予以羈押。嗣原審法院於民國九十七年一
月三十日，以九十六年度矚上訴字第一二號判決判處抗告人有期
徒刑九年（共同連續買賣人口罪），抗告人不服，提起第三審上
訴（本院九十七年六月五日九十七年度台上字第二三六０號判決
，已將抗告人部分發回原審法院更審）。原裁定以聲請意旨略稱
：國內有多起重大案件之被告如李泰安、徐維嶽、王令麟及趙建
銘等人，均經諭知交保候傳，反觀抗告人係自力救助撫養棄嬰，
竟因此等義舉遭持續羈押至今，顯有失公平。再抗告人患有心臟
病、高血壓、糖尿病及氣喘等疾病，近來病情加重，身體不適情
形加劇，擔心猝死於獄中，且尚有多名棄嬰待抗告人照養，至今
音訊全無，令抗告人擔心不已，爰請准予具保停止羈押等語。然
抗告人業經法院判處有期徒刑九年，足見其犯罪嫌疑重大，且其
所犯最輕本刑為五年以上有期徒刑之罪，非予羈押，顯難進行審
判，而有羈押必要之情形，依然存在。抗告人所舉國內其他重大
案件之被告交保候傳為例，主張其不應受羈押處分，又以其罹患
疾病、尚有棄嬰待養等同一原因重複聲請具保停止羈押，但均為
原審法院所不採，分別以九十六年度聲字第二一二六、二七六二
號，及九十七年度聲字第三四七號等裁定駁回其聲請在案，有各
該裁定可稽。因抗告人之羈押原因尚未消滅，其聲請准予具保停
止羈押，尚難准許，而駁回抗告人具保停止羈押之聲請；經核於
法並無不合，抗告意旨仍執陳詞，指摘原裁定不當，為無理由，
應予駁回。
據上論結，應依刑事訴訟法第四百十二條，裁定如主文。
中    華    民    國  九十七  年    七    月  二十三  日
                      最高法院刑事第九庭
                          審判長法官  洪  文  章
                                法官  王  居  財
                                法官  郭  毓  洲
                                法官  黃  梅  月
                                法官  邱  同  印
      本件正本證明與原本無異
                                      書  記  官
中    華    民    國  九十七  年    七    月  二十九  日
                                                    Ｒ


司法院資訊處製作；財團法人民間司法改革基金會備份。
